【裁判字號】    89,易,572
【裁判日期】    890721
【裁判案由】    傷害等
【裁判全文】
臺灣新竹地方法院刑事判決                          八十九年度易字第五七二號
    公  訴  人  臺灣新竹地方法院檢察署檢察官
    被      告  甲○○
右列被告因傷害案件，經檢察官提起公訴(八十九年度偵字第二三三一號)，本院判
決如左︰
    主  文
甲○○變造國民身分證、汽車駕駛執照，足以生損害於公眾及他人，累犯，處有期徒
刑參月，如易科罰金，以參佰元折算壹日，扣案之戴進豊國民身分證、汽車駕駛執照
上甲○○之相片各壹枚，均沒收。又傷害人之身體，累犯，處有期徒刑參月，如易科
罰金，以參佰元折算壹日。應執行有期徒刑伍月，如易科罰金，以參佰元折算壹日，
扣案戴進豊之國民身分證、汽車駕駛執照上甲○○之相片各壹枚，均沒收。
    事  實
一、甲○○曾於民國八十六年間因違反麻醉藥品管理條例案件，經本院判處有期徒刑
    五月確定，於八十六年五月十三日易科罰金執行完畢，猶不知悔改，於八十九年
    四月十六日，在桃園市區某處，明知戴進豊所有之國民身分證、汽車駕駛執照（
    係戴進豊於八十九年三月二十日在桃園縣中壢市市○○路十號前所失竊）係離本
    人持有之物，於拾得後，因其交通違規須吊扣駕駛執照，竟意圖為自己不法之所
    有，將之侵占入己，復於同年月二十三日，在新竹縣竹東鎮○○里○鄰○○路三
    五一號，以吹風機將戴進豊上述駕照、身分證上之戴進豊相片吹開，換貼甲○○
    自己之照片，以此方式變造該身分證、駕照，足生損害於戴進豊及公路監理機關
    、戶政機關對於管理之正確性。甲○○另於八十九年四月二十四日下午四時四十
    五初許，在新竹市○○路○段四一七號新竹客運中華站內，因欲如廁郤不願付錢
    ，與管理盥洗室之王欽源發生爭執，嗣司機乙○○上前勸阻，甲○○竟趁乙○○
    不注意，自地上拾起磚塊砸向乙○○頭部，致乙○○受有頭部外傷之傷害，嗣乙
    ○○報警處理，而當場查獲甲○○，並在其身上扣得上開業經換貼余賢知之戴進
    豊之身分證、駕照各一枚（未持以行使），始查知上情。
    理  由
一、訊據被告甲○○對於右揭事實，均坦白承認，並據被害人戴進豊、乙○○於警訊
    及本院訊問時、證人王欽源於本院訊問時結證明確，此外復有經變造換貼甲○○
    相片之戴進豊身分證、駕照各一枚扣案足憑，及乙○○所提出之南門綜合醫院診
    斷書一紙在卷可稽，足認被告之自白與事實相符，罪證至為明確，犯行洵堪認定
    ，應予依法論科。
二、核被告所為，係犯刑法第三百三十七條之侵占離本人所持有之物罪、第二百十二
    條之變造特種文書罪、第二百七十七條第一項之傷害罪。被告雖先後變造戴進豊
    之身分證、駕照，惟其仍屬一犯意接續多次行為，侵害一個法益，屬單純一罪。
    被告侵占離本人所持有之物之目的在於變造特種文書以供行使（惟尚未行使即遭
    查獲），所犯上開二罪有方法結果之牽連關係，應從一重之變造特種文書罪處斷
    ；被告所犯上開二罪間，犯意各別，行為互殊，應分論併罰。被告曾於民國八十
    六年間因違反麻醉藥品管理條例案件，經本院判處有期徒刑五月確定，於八十六
    年五月十三日易科罰金執行完畢，有台灣高等法院被告全國前案紀錄表可按，其
    受有期徒刑之執行完畢，五年以內再犯有期徒刑以上之罪，均為累犯，均應依法
    加重其刑。爰審酌被告之素行，犯罪之動機、犯罪之手段、被害人所受傷害程度
    及被告犯罪後坦認犯行態度尚佳等一切情狀，量處如主文所示之刑，並分別諭知
易科罰金之折算標準，併定其應執行刑。另經變造之戴進豊身分證、駕照上之甲
    ○○相片各一張，係甲○○所有，且係供犯罪所用之物，應依刑法第三十八條第
    一項第二款沒收。
三、據上論斷，應依刑事訴訟法第二百九十九條第一項前段，刑法第三百三十七條、
    第二百十二條、第二百七十七條第一項、第五十五條、第五十一條第五款、第四
    十一條、第四十七條、第三十八條第一項第二款，罰金罰鍰提高標準條例第一條
    前段、第二條判決如主文。
本案經檢察官林李嘉到庭執行職務。
中      華      民      國    八十九    年      七      月    二十一    日
                                  臺灣新竹地方法院刑事第一庭
                                        法  官    滕  治  平
右正本證明與原本無異。
如不服本判決，應於判決送達後十日內向本院提出上訴狀( 應附繕本 )，上訴於
臺灣高等法院。
                                        書記官    彭  玟  源
中      華      民      國    八十九    年      七      月    二十一    日
刑法第三百三十七條
意圖為自己或第三人不法之所有，而侵占遺失物、漂流物或其他離本人所持有之物者
，處五百元以下罰金。
刑法第二百十二條
偽造、變造護照、旅券、免許證、特許證及關於品行、能力服務或其他相類之證書、
介紹書,足以生損害於公眾或他人者,處一年以下有期徒刑、拘役或三百元以下罰金。
刑法第二百七十七條
傷害人之身體健康者，處三年以下有期徒刑、拘役或一千元以下罰金。
犯前項之罪因而致人於死者，處無期徒刑或七年以上有期徒刑，致重傷者，處三年以
上十年以下有期徒刑。


司法院資訊處製作；財團法人民間司法改革基金會備份。
